# 境外上市公司的国内并表子公司，编制报表选取何种会计准则

提问人：yl_li 时间：2010-08-06 11:36:55
现在很多企业已在境外上市了，对于境外上市公司的国内并表子公司，在编制报表时如何选择会计准则？ 比如先按中国准则编制会计报表，满足国内税务、财政等部门的需求，再转换成国际会计准则，满足上市公司的需求。 还是直接就按照国际会计准则编制会计报表，另外再安排把国际会计准则的会计报表转换成国内会计准则。
各位事务所的朋友接触的企业多，请介绍一下你们碰到过的情况，谢谢！

回答人：chenyiwei
在很大程度上取决于企业会计人员和审计人员的工作习惯，一般都是使用相对较为熟悉的那套准则体系进行日常核算和报表编制，再通过差异调节和报表项目重分类调节到另一套准则体系。一般而言H股、B股公司都是中资控股（包括国有背景和民营背景），相对而言对国内准则更为熟悉，所以一般是先按国内准则编制报表，再转换到IFRS或HKFRS。而境外跨国公司在中国境内设立的外商投资企业，通常是按照境外母公司执行的会计准则设置帐套和进行日常核算，再把报表转换到中国准则体系下以满足境内法定财务报表的报送需要。

提问人：Alisa_wang 时间：2012-05-24 17:09:37
回复 chenyiwei 的帖子
陈老师，某央企并购一家境外公司A（全资），A公司在世界不同国家又有子公司。
按照国资委要求，需要报境外子公司的相关资料。A公司肯定是根据当地准则由当地的事务所出具了报告，那么国内是否重新出具按国内准则调整后的审计报告？还是在合并时直接把A公司按当地准则的报表调整为国内准则之后并进来就可以。国资委是否要求重新出具报告？ 如果需要出具报告的话，是否需要对A公司各独立子公司全部出具，还是只出具A公司合并报告既可？ 就是说，境外企业在国内各个机构报送的国内准则的报告， 是否由国内的cpa再出具报告？还是直接以境外事务出具的报告即可？

回答人：chenyiwei
没有统一规定，看国资委的具体要求，一般取决于境外子公司的级次和相对规模大小等因素。但其境外的原始报表一般是不会由境内CPA重新出具审计报告的。

提问人：Alisa_wang 时间：2012-05-25 10:59:48
回复 chenyiwei 的帖子
我想问的是，境外公司的原始报表转换为中国准则的报表是否还需要出具审计报告？

回答人：chenyiwei
没有统一规定。看国资委和其他信息使用者是否需要一份单独的转换为中国准则下报表的审计报告。有需要的话可以出具。